【裁判字號】    95,上訴,470
【裁判日期】    950719
【裁判案由】    違反毒品危害防制條例
【裁判全文】
臺灣高等法院高雄分院刑事判決         95年度上訴字第470號
上  訴  人  臺灣高雄地方法院檢察署檢察官
被      告  甲○○
                    現另案於臺灣高雄第二監獄執行中
上列上訴人因被告違反毒品危害防制條例案件，不服臺灣高雄地
方法院94年度訴字第4053號中華民國95年1 月25日第一審判決（
起訴案號：臺灣高雄地方法院檢察署94年度毒偵字第8187號），
提起上訴，本院判決如下：
    主  文
原判決撤銷。
甲○○連續施用第一級毒品，累犯，處有期徒刑壹年貳月。扣押
海洛因粉末2 小包淨重0.11公克（包裝重0.4 公克）、海洛因粉
末2 小包淨重0.09公克（包裝重0.45公克）、海洛因粉末1 小包
淨重0.03公克（包裝重0.18公克）、殘留海洛因之注射針筒5 支
、殘留海洛因之吸管1 支，均沒收銷燬；注射針筒2 支，沒收。
    事  實
一、甲○○前於民國89年間因施用毒品案件，經原法院以89年度
    毒聲字第1490號裁定送觀察、勒戒，因認有繼續施用毒品傾
    向，由原法院以90年度毒聲字第2135號裁定令入戒治處所施
    以強制戒治，於90年7 月23日強制戒治執行期滿出所，並經
    臺灣高雄地方法院檢察署檢察官以90年度戒毒偵字第910 號
    不起訴處分確定。復因施用毒品案件，經原法院判處有期徒
    刑8 月確定，於94年3 月21日執行完畢。詎仍未戒除毒癮，
    仍於上開強制戒治執行完畢釋放後5 年內，基於施用第一級
    毒品海洛因之概括犯意，自94年8 月初起至95年2 月15日止
    ，連續在高雄市○○區○○路92巷62號住所及高雄市○○區
    ○○路46巷57號居所等地，以針筒注射方式，施用第一級毒
    品海洛因多次。嗣先後於下列時、地被警查獲：(1)94年8 月
    30日23時45分許，在高雄市○○區○○路與寶溪北街口，為
    警查獲，經採尿檢出海洛因陽性反應。(2)94年11月1 日1 時
    50分許，因另涉竊盜案件，在高雄市○○路與美術東六街口
    ，為警查獲，經採尿檢出海洛因陽性反應。(3)94年11月23日
    中午，在高雄市○○街，被警查獲，經採尿檢出海洛因陽性
    反應。(4)94年12月26日21時30分許，在高雄縣橋頭鄉○○路
    ○○道路，因另涉竊盜案，被警查獲，並扣得海洛因粉末2
    小包（淨重0.11公克、包裝重0.4 公克），未使用注射針筒
    2 支。(5)95年1 月19日上午8 時30分許，駕YX-6389 號自用
    小客車，在高雄縣楠梓區○○路46巷57號前，被警查獲，並
    扣得海洛因粉末2 小包淨重0.09公克（包裝重0.45公克）、
    殘留海洛因之注射針筒3 支。(6)95年2 月16日凌晨3 時8分
    許，因另涉竊盜案，在高雄市○○路與華榮路口，被警查獲
    ，並扣得海洛因粉末1 小包淨重0.03公克（包裝重0.18公克
    ）、殘留海洛因之注射針筒2 支、殘留海洛因之吸管1 支。
二、案經高雄市政府警察局楠梓分局、鼓山分局移送臺灣高雄地
    方法院檢察署檢察官偵查起訴及移請併案審理。
    理  由
一、本件被告所犯為死刑、無期徒刑或最輕本刑為3 年以上有期
    徒刑以外之罪，其於準備程序中就被訴事實為有罪之陳述，
    經法官告知簡式審判程序之旨，並聽取公訴人及被告之意見
    後，爰依刑事訴訟法第273 條之1 第1 項之規定行簡式審判
    程序，合先敘明。
二、上開被告甲○○施用第一級毒品海洛因之事實，業據被告於
    本院審理時供承不諱，而被告先後6 次被警查獲，其尿液均
    檢出嗎啡陽性反應（海洛因在人體內代謝成嗎啡，係檢驗其
    尿液中嗎啡反應），亦有高雄市立凱旋醫院A00000000 、A0
    0000000 、A00000000 、A00000000 號濫用藥物尿液檢驗報
    告、台灣檢驗科技股份有限公司編號KH2005B0000000、KＺ00
    0000000000號濫用藥物檢驗報告在卷足稽，復扣有海洛因粉
    末2 小包淨重0.11公克（包裝重0.4 公克）海洛因粉末2 小
    包淨重0.09公克（包裝重0.45公克）、海洛因粉末1 小包淨
    重0.03公克（包裝重0.18公克）、殘留海洛因之注射針筒5
    支、殘留海洛因之吸管1 支、注射針筒2 支足資佐證；而上
    開白粉均含海洛因成份及注射針筒5 支、吸管1 支均殘留海
    洛因，亦有法務部調查局第000000000 、000000000 、0000
    0000號鑑定通知書、高雄醫學院附設中和紀念醫院第0000-0
    00至0000-000號檢驗報告在卷足憑，事證明確，被告犯行堪
    以認定。
三、按海洛因為毒品危害防制條例第2 條第2 項第1 款所規定之
    第一級毒品，被告施用海洛因之行為，係觸犯該條例第10條
    第1 項之施用第一級毒品罪。被告持有海洛因後，復進而施
    用，其持有之低度行為，為施用之高度行為所吸收，不另論
    罪。被告行為後，刑法第56條連續犯之規定，業於94年1 月
    7 日修正公布刪除，並於95年7 月1 日施行，則被告之犯行
    ，因行為後新法業已刪除連續犯之規定，此刪除雖非犯罪構
    成要件之變更，但顯已影響行為人刑罰之法律效果，自屬法
    律有變更，依新法第2 條第1 項規定，比較新、舊法結果，
    仍應適用較有利於被告之行為時法律即舊法論以連續犯（最
    高法院95年第8 次刑事庭會議決議參照）。被告連續施用第
    一級毒品之犯行，時間緊接、手法相同，觸犯構成要件相同
    之罪，顯係基於概括犯意為之，為連續犯，應依修正前刑法
    第56條規定以一罪論，並加重其刑。又被告前因施用毒品，
    經本院以92年度訴字第2511號判處有期徒刑8 月確定，於94
    年3 月21日縮刑期滿執行完畢，有臺灣高等法院被告前案紀
    錄表可參，其於執行完畢後5 年內再犯本件有期徒刑以上之
    罪，不論依修正前之刑法第47條，或修正後之刑法第47條第
    1 項之規定，均構成累犯，對被告而言並無有利或不利之情
    形，自不生新舊法比較之問題，應逕依修正前之刑法第47條
    ，論以累犯，並加重其刑，並依法遞加之。又被告自95年1
    月20日起至同年2 月15日止，連續施用第一級毒品海洛因之
    犯行，雖未經起訴，惟此部分與起訴部分，有連續犯裁判上
    一罪關係，為起訴效力所及，本院應併予審理，附此敘明。
四、原審予以論罪科刑，固非無見，惟查：被告自95年1 月20日
    起至95年2 月15日止，連續施用第一級毒品部分，此部分與
    前開論罪科刑部分有連續犯裁判上一罪關係，為起訴效力所
    及，原審未及審理，尚有未洽。檢察官上訴意旨指摘原判決
    未審酌上開部分不當，為有理由，原判決既有可議，自應由
    本院予以撤銷改判。審酌被告施用毒品性質上屬對自我身心
    健康之戕害行為，且犯後坦承犯行，態度良好，惟其經國家
    之勒戒，仍未能根絕毒癮，足見其不思悔悟等一切情狀，量
    處如主文第二項所示之刑。扣押海洛因粉末2 小包淨重0.11
    公克（包裝重0.4 公克）、海洛因粉末2 小包淨重0.09公克
    （包裝重0.45公克）、海洛因粉末1 小包淨重0.03公克（包
    裝重0.18公克）均屬第一級毒品、海洛因之包裝、殘留海洛
    因之注射針筒5 支及殘留海洛因之吸管1 支，與毒品無法剝
    離，依同條例第18條第1 項前段之規定，均予宣告沒收銷燬
    。扣押注射針筒2 支為被告所有，且供施用海洛因所用之物
    ，此業據被告供述明確，另依刑法第38條第1 項第2 款之規
    定，宣告沒收之。至檢驗耗盡之海洛因既已滅失，自不再宣
    告沒收銷燬。
據上論結，應依刑事訴訟法第369 條第1 項前段、第364 條、第
299 條第1 項前段，刑法第11條、第2 條第1 頁前段、毒品危害
防制條例第10條第1 項、第18條第1 項、修正前刑法第56條、修
正前刑法第47條款、刑法第38條第1項 第2 款，判決如主文。
本案經檢察官陳國全到庭執行職務。
中    華    民    國    95    年    7     月    19    日
                  刑事第六庭  審判長法  官  王憲義
                                    法  官  張盛喜
                                    法  官  李璧君
以上正本證明與原本無異。
如不服本判決應於收受本判決後10日內向本院提出上訴書狀，其
未敘述上訴理由者，並得於提起上訴後10日內向本院補提理由書
狀（均須按他造當事人之人數附繕本）「切勿逕送上級法院」。
中    華    民    國    95    年    7     月    19    日
                                    書記官  林淑敏
附錄本件判決論罪科刑法條：
毒品危害防制條例第10條第1項
施用第一級毒品者，處 6 月以上 5 年以下有期徒刑。


司法院資訊處製作；財團法人民間司法改革基金會備份。
